臺灣高等法院臺中分院刑事判決　　　　　　　　　九十三年度上易字第一一五六號
　　上　訴　人　臺灣彰化地方法院檢察署檢察官
　　被　　　告　癸○○
右上訴人因被告竊盜案件，不服臺灣彰化地方法院九十三年度易字第七六四號中華民
國九十三年八月十日第一審判決（起訴案號：臺灣彰化地方法院檢察署九十三年度偵
字第四五三五、五四八○號）提起上訴，暨台灣台北地方法院檢察署檢察官移
（九十三年度偵字第一四八六九號）、台灣彰化地方法院檢察署檢察官移
十三年度偵字第六五六四號），本院判決如左：
      主  文
原判決撤銷。
癸○○連續竊盜，累犯，處有期徒刑壹年貳月。
    事  實
一、癸○○前有犯竊盜罪、違反麻醉藥品管理條例、業務侵占罪、偽造文書罪及偽造
    貨幣罪等多次犯罪記錄，素行不良，其因所犯上述之偽造文書罪，經臺灣高等法
    院以八十九年上訴字第四三九八號判處有期徒刑三月確定後，即先行於九十年七
    月二十七日入監執行，後其上開所犯業務侵占罪及偽造貨幣罪等之犯行部分，分
    別另經臺灣高等法院判處有期徒刑七月及有期徒刑三年二月確定後，另由臺灣高
    等法院裁定將其所犯之業務侵占罪、偽造貨幣罪與上述之偽造文書罪三罪合併定
    其應執行刑三年八月確定，並執行至九十二年三月五日始因縮短刑期假釋而出監
    ，並於假釋期間宣告付保護管束，嗣於九十三年一月二十八日始因假釋期滿執行
    完畢，竟仍不知悔改，復意圖為自己不法所有，並基於概括犯意，於下述時、地
    竊取丁○○等人所有之財物：
  (一)緣癸○○向友人苗文龍借得其妹苗文燕所有車牌號碼八Ｕ－三四五八號自用小客
    車，因該車未按期檢驗遭警查扣車牌，癸○○遂於九十三年三月三十一日上午九
    時許，在桃園縣八德市○○路邊，竊取停放該處之丁○○所有車牌號碼八Ｕ－一
    四七一號車牌二面，得手後將之改懸於上開借得之自用小客車上。嗣於同年四月
    二十三日十四時許，癸○○酒後駕駛上開車輛，於同日十八時許，行經臺北市○○路○段與林森南路口時，撞及安全島肇事受傷，為警據報前往處理而查獲上情
    。
  (二)九十三年五月初之某日，於臺北縣土城市某詳細名稱、地址均不詳之機車行外，
    拾獲不詳姓名之人所有之機車鑰匙一把（長約五公分，一端為鐵製，但非呈銳利
    狀），即意圖為自己不法所有，將之侵吞入為己有。
  (三)同年五月十二日凌晨三時許，在台北縣中和市北二高橋下，以使用於路旁所拾取
    之石頭敲破林素蓮所有之ＦＶ─一五九九號自用小客車之車窗玻璃後，再進入該
    車內竊取壬○○（林素蓮之夫）之身分證及上開ＦＶ─一五九九號自用小客車之
    汽車行照及保險卡，得手後並將壬○○之身分證留下，預備將來若為警臨檢時可
    藉此掩飾自己之身份，並將該ＦＶ─一五九九號自用小客車之汽車行照及保險卡
    隨手棄置於不詳之處所。
  (四)九十三年五月十四日晚上二十二時許，在臺北市○○○路○段二三八號前，以上
    開拾獲後侵吞入己之機車鑰匙，開啟辛○○所有之車號ＫＷＢ─二○八號重型機
    車（價值約新台幣（下同）一萬五千元）電門後，將之發動後竊取得逞，並留供
    己代步用，後將該機車棄置於桃園市○○街七號前。
  (五)九十三年五月二十日上午九時許，在桃園市○○○路○段路旁，以上開拾獲後侵
    吞入己之該機車鑰匙，於開啟乙○○所有之車號ＧＱＩ─八六六號重型機車（價
    值約二萬元）電門後，將之發動竊取得逞，得手後並將該機車作為自己代步工具
    之用，後將之棄置於桃園市○○路八八四號前處。
  (六)九十三年五月二十三日上午八時許，在臺北縣中和市○○○路九十三號前，以上
    開機車鑰匙，開啟庚○○所有之車號ＧＢＱ─○四○號重型機車電門後，即將之
    發動竊取得逞，得手後亦將該機車作為自己代步工具，後將其棄置於臺北縣永和
    市○○路五巷口處。
  (七)於九十三年六月十一日凌晨一時許，在臺北縣永和市○○路旁騎樓下，以後述(八)
    扣案之機車鑰匙，竊取丙○○所有之車號ＹＳＨ─一六○號重型機車（價值約二
    萬元）得逞。
  (八)於九十三年六月十一日凌晨二時許（原起訴書誤裁為上午九時許），在臺北縣永
    和市○○里○路）二三六巷十五弄二號前，以上開機車鑰匙，開啟己○○所有之
    車號ＧＨＭ─五七三號重型機車（價值約一萬元整）電門後，即將之發動竊取得
    逞，嗣於同年六月十二日凌晨零時十分許，於癸○○騎乘上開車號ＧＨＭ─五七
    三號重型機車搭載其女友林玲雪欲前往彰化找尋友人時，於行經彰化縣和美鎮○○路○段三十號前處時，為警臨檢查獲，並扣得鑰匙一把，並於查獲現場發現車
    號ＹＳＨ─一六○號重型機車，始查知上情。
二、案經彰化縣警察局和美分局報請台灣彰化地方法院檢察署檢察官偵查起訴暨移送
    併案審理，另經台灣台北地方法院檢察署檢察官移送併案審理。
    理  由
一、訊據被告癸○○對右揭侵占遺失物及連續竊盜之事實均坦白承認，核與證人苗文
    燕、林玲雪於警訊之證述、被害人丁○○、壬○○、辛○○、乙○○、庚○○及
    丙○○、己○○等人於警訊中指述之情節大致相符，並有贓物領據七份、車輛竊
    盜查詢車輛認可資料七份及鑰匙二支扣案可資佐證，足認被告自白與事實相符而
    得採信，被告前揭犯行應堪認定
二、核被告癸○○所為，係犯刑法第三百二十條第一項之普通竊盜罪及同法第三百三
    十七條之侵占遺失物罪。其前後七次竊盜犯行，時間緊接、所犯構成要件相同，
    顯係基於概括犯意為之，應依連續犯之規定論以一罪，並依法加重其刑。又被告
    所犯之連續竊盜罪與侵占遺失物罪間，有以侵占他人遺失之機車鑰匙為方法，並
    用以為竊取他人機車為目的之牽連關係，應從一重之連續竊盜罪處斷，並加重其
    刑。公訴人雖未就被告犯侵占遺失物罪之犯行部分提起公訴，惟此部份除已據公
    訴人於原審當庭請求本院併予審理外，其與上述連續竊盜罪有牽連犯之裁判上一
    罪關係，本院自得併予審酌。檢察官移送併辦如事實欄(一)、(七)之犯罪事實，與起
    訴事實有裁判上一罪之之關係，本院亦得併予審理。又被告前因犯業務侵占罪、
    偽造文書罪及偽造貨幣罪，經臺灣高等法院合併定其應執行刑三年八月確定，並
    接續執行至九十二年三月五日始因縮短刑期假釋而出監，於九十三年一月二十八
    日始因假釋期滿執行完畢，此有臺灣彰化地方法院檢察署被告之刑案資料查註紀
    錄表在卷可參，其於受有期徒刑之執行完畢後，五年以內再犯本件有期徒刑以上
    之罪，為累犯，應依法遞加重其刑。原審判決固非無見，惟：起訴事實中如附表
    所示之竊盜事實，僅有被告之自白，並無其他佐證，原審疏未查明，亦併予論罪
    科刑，尚有未洽（詳如後述）。檢察官上訴指稱被告另有併案之犯罪事實，原審
    判決未及審酌尚有未洽等語，為有理由，且原審判決亦有前述瑕疵，自應由本院
    撤銷改判。爰審酌被告犯罪之動機、目的、方法、手段、所得利益非大、所生危
    害非重，其前有多次之犯罪紀錄，品行不佳，不思努力工作，自謀生計，僅因欠
    缺交通工具即一再竊取他人之財物，及其犯後對其所為之犯行坦白承認，態度尚
    稱良好等一切情狀，量處如主文第二項所示之刑，以示懲儆。至扣案之鑰匙二支
    ，雖係供被告犯本罪所用之物，但因其非屬被告所有，又非屬違禁物，本院自無
    法併予宣告沒收，附此敘明。
三、公訴意旨另以：被告另於附表所示時間、地點竊取附表所示被害人所有之機車，
    因認被告就此部分事實亦涉有竊盜犯嫌云云。訊據被告雖自白附表所示之竊盜犯
    行，惟查：按被告之自白，不得作為有罪判決之唯一證據，仍應調查其他必要之
    證據，以察其是否與事實相符，刑事訴訟法第一百五十六條第二項定有明文。本
    件附表所示之犯罪事實，僅有被告於警訊、偵審中之自白，而被告於警訊中自白
    其他竊盜犯行，經帶同警方前往尋找其所竊得嗣又丟棄之贓車，均能尋獲而發還
    前揭被害人，唯獨附表所示之機車無法尋獲，且經警方電腦查詢結果，附表所示
    之機車並無失竊報案紀錄，此有車籍作業系統認可資料二紙在卷足憑（見偵五四
    八○號卷第四五、四七頁），況警方亦未製作附表所示機車所有或持有之筆錄，
    以資佐證上開機車究竟有無失竊，從而本案既無證據足資佐證被告此部份自白與
    事實相符，依前揭法律規定，自應認被告此部份竊盜犯行不能證明，惟公訴人認
    此部份與被告前揭有罪部分有裁判上一罪之關係，本院爰不另為無罪之諭知，併
    此敘明。
四、據上論斷，應依刑事訴訟法第三百六十九條第一項前段、第三百六十四條、第二
    百九十九條第一項前段、刑法第五十六條、第三百二十條第一項、第三百三十七
    條、第五十五條後段、第四十七條、罰金罰鍰提高標準條例第一條前項，判決如
    主文。
本案經檢察官子○○到庭執行職務。
中      華      民      國    九十三    年     十一     月     十一     日
                                   臺灣高等法院臺中分院刑事第八庭
                                         審判長法  官  羅  得  村
                                               法　官  巫　政　松
                                               法　官  陳  毓  秀
右正本證明與原本無異。
不得上訴。
                                               書記官  蕭　玉　真
中     華     民     國     九十三     年     十一     月     十二      日
附錄本案論罪科刑主要法條：
刑法第三百二十條第一項
意圖為自己或第三人不法之所有，而竊取他人之動產者，為竊盜罪，處五年以下有期
徒刑、拘役或五百元以下罰金。
附表：
┌──┬──────┬──────────┬───────────────┬───┐
│編號│  犯罪時間  │犯   罪   地   點   │犯罪方法及所得財物            │被害人│
├──┼──────┼──────────┼───────────────┼───┤
│一  │九十三年五月│桃園縣桃園市某處    │以拾獲之機車鑰匙竊取ＧＺＥ－五│戊○○│
│    │中旬某日    │                    │六一號重型機車                │      │
├──┼──────┼──────────┼───────────────┼───┤
│二  │九十三年五月│臺北縣樹林市○○路一│以拾獲之機車鑰匙一支竊取車號Ｂ│甲○○│
│    │二十日某時  │六０巷十一號地下室  │ＶＭ－八一六號重型機車        │      │
└──┴──────┴──────────┴───────────────┴───┘
                                                              　　　　Ｆ
